【裁判字號】    98,勞聲,10
【裁判日期】    981029
【裁判案由】    裁定強制執行
【裁判全文】
臺灣宜蘭地方法院民事裁定              98年度勞聲字第10號
聲  請  人  乙○○
相  對  人  宜大機械股份有限公司
法定代理人  甲○○
上列當事人間勞資爭議事件，聲請人聲請准予強制執行，本院裁
定如下：
    主  文
相對人積欠聲請人之薪資及資遣費新台幣拾玖萬元，准予強制
執行。
聲請程序費用由相對人負擔。
    理  由
一、本件聲請意旨略以：聲請人為相對人之勞工，相對人一直積
    欠勞工薪資，迄至民國98年6 月間仍積欠聲請人同年5 、6
    月份部分薪資，並於同年6 月3 日終止雙方勞動契約，聲請
    人請求公司給付積欠薪資及資遣費，嗣雙方於98年6 月23日
    經宜蘭縣政府調解成立，經勞資雙方協商核算結果，相對人
    同意給付聲請人積欠薪資及資遣費共計新台幣（下同）45萬
    元，給付方式為分15期按月給付，即相對人應自98年7 月10
    日起至99年9 月10日止，每月10日匯款3 萬元予聲請人；並
    約定上述積欠薪資及資遣費倘有一期未給付，視同全部到期
    ；另相對人應於98年6 月30日前開立非自願性離職證明書及
    服務證明書予聲請人。詎相對人於勞資爭議調解成立後，僅
    開立非自願離職證明書及服務證明書，並分別於98年7 月10
    日、98年8 月24日各匯款24,000元、36,000元予聲請人，此
    後就其應分期給付之薪資及資遣費之剩餘款項39萬元，則未
    依約履行，依約即應視為全部到期。為此，聲請人依勞資爭
    議處理法第37條第1 項規定，請求就相對人尚未給付之薪資
    及資遣費39萬元裁定准予強制執行等語。
二、按勞資爭議經調解成立或仲裁者，當事人之一方不履行其義
    務時，他方當事人得向該管法院聲請裁定強制執行並免繳裁
    判費；於聲請強制執行時，並免繳執行費，現行有效之勞資
    爭議處理法第37條第1 項定有明文（按：勞資爭議處理法業
    於98年7 月1 日修正全文66條，施行日期則由行政院定之，
    惟行政院迄今尚未定施行日期）。查聲請人主張相對人積欠
    聲請人如上所述之薪資及資遣費，經宜蘭縣政府勞資爭議調
    解委員會調解成立，惟相對人就其中之薪資及資遣費尚餘39
    萬元未依調解內容履行等情，業據聲請人提出與所述相符之
    宜蘭縣政府勞資爭議調解紀錄為佐，本件聲請人聲請裁定准
    予強制執行，核與前開規定相符，應予准許。
四、依非訟事件法第21條第2 項、民事訴訟法第78條，裁定如主
    文。
中    華    民    國    98    年    10    月    29    日
                  臺灣宜蘭地方法院民事庭
                      法  官  陳雪玉
正本與原本無異。
如不服本裁定應於裁定送達後10日內提出抗告狀（須附繕本），
並繳納抗告費新臺幣1,000元。
中    華    民    國    98    年    11    月    3     日
                      書記官  詹玉惠


司法院資訊處製作；財團法人民間司法改革基金會備份。
